【裁判字號】    90,訴,386
【裁判日期】    900726
【裁判案由】    違反毒品危害防制條例
【裁判全文】
台灣屏東地方法院刑事判決                            九十年度訴字第三八六號
    公  訴  人  臺灣屏東地方法院檢察署檢察官
    被      告  丙○○
    指定辯護人  本院公設辯護人  丁○○
右列被告因違反毒品危害防制條例案件，經檢察官提起公訴（八十九年度偵字第六一
０七號），本院判決如左：
    主  文
丙○○連續販賣第二級毒品，處有期徒刑柒年貳月，犯罪所得新臺幣貳仟元沒收之，
如全部或一部不能沒收時，以其財產抵償之。
安非他命伍包（毛重共陸點貳柒公克）均沒收銷燬之。
    事  實
緣丙○○之友許仕勳入獄前，在民國（下同）八十九年五月間將所有第二級毒品安非
他命七小包寄放丙○○處，丙○○竟意圖營利，基於概括之犯意，先後於同年七月及
九月間，每接獲客戶打來其門號0000000000號行動電話，即在屏東縣東港
鎮○○里○○路三三一巷十七弄六號十樓住處樓下，以每包安非他命新台幣 (下同)
一千元價格，販售予不詳姓名之人，前後共二次，計售出二包安非他命，從中牟利，
嗣於八十九年十月二十四日近十二時許，警員經線報得知上情，而以上述行動電話與
丙○○連絡，佯稱有意購買安非他命後，與丙○○相約在上址交易時查獲，並扣得安
非他命五小包（驗後餘重共六點二七公克）、及丙○○所有，供聯絡使用之0000
000000號行動電話一支。案經屏東縣警察局東港分局報告台灣屏東地方法院檢
察署檢察官偵查起訴。
    理  由
一、訊據被告丙○○固承認有自許仕勳處收受上述七包安非他命，並曾先後二次經他
    人以上述扣案行動電話連絡後，各將一包安非他命交予對方，而對價為每包一千
    元等情，惟否認有販賣毒品之犯行，辯稱其一開始並不知道許仕勳所交付之物為
    安非他命，其僅係依許仕勳之指示，將許仕勳所交付之物，分次轉交予來電之人
    ，其亦未收到對方所交之價款，係後來許仕勳才告知所交付之物為安非他命，且
    每包安非他命之一千元對價係買受之人嗣後另行交與許仕勳等語。
二、經查：
（一）被告於前開時、地以前述方法、價格販賣安非他命之事實，已經被告於警訊中
      陳述綦詳，有警訊筆錄及警訊錄音帶可憑，並經本院當庭勘驗播放該錄音帶確
      認與警訊筆錄所載內容相符，而被告亦當庭承認於警訊中確曾為如上之自白，
      且被告亦自始未曾陳述有何於警訊中遭警方不當訊問之處，則該自白既係基於
      被告自由意識下所為，自具證據能力，可以作為認定被告犯罪之憑據。
（二）次查，被告於前述為警查獲當日，係因警員已經得知被告以前述行動電話為連
      絡方法而販賣安非他命後，以該行動電話向被告佯稱有意購買安非他命，並相
      約於上址交易後，為警於上址查獲，此除已經被告先後於警、偵訊中陳明外，
      並經承辦警員乙○○到庭結證屬實，可見被告確實明知許仕勳所交付之物為毒
      品安非他命，而被告自己亦有販賣毒品之意，此情節亦核與其前述警訊中之自
      白相符，亦足為上述自白之佐證。
（三）許仕勳於偵查中雖亦附和被告之詞，結証稱其確曾於服刑前將毒品交予被告，
      並交待朋友再以該行動電話與被告連絡拿取等語，但經查許仕勳係自八十九年
      五月間進入屏東看守所及屏東戒治所，迄同年十二月間始離開，此有偵查卷附
      許仕勳之前科表可稽，故許仕勳入監長達半年之時間，且於被告販賣上開毒品
      （八十九年七月）時，許仕勳已入間二月以上，且尚有三月以上始能出監（八
      十九年九月），如何能與其所稱之「朋友」及被告連絡交付毒品事宜？而證人
      許仕勳既稱係與朋友合資購買前述毒品，卻又稱其向該「朋友」收取每包一千
      元之代價，顯然矛盾，故其證詞自不足為被告有利之認定。
（四）被告雖辯稱其僅依許仕勳之指示，於他人來電要求交付毒品時，始依約交付，
      至於價錢則由買方另與許仕勳商議等語，然被告先於警訊中自承係因生活困難
      ，故而販賣毒品等情，已如前述，顯然已自承有自販賣毒品行為中得利，再被
      告又於本院審理中先改稱，買受毒品之人係將購毒之價金交予許仕勳之母（見
      九十年七月三日審判筆錄），繼之又改稱其前詞審判中因過於緊張，不知所云
      ，待本院傳訊許仕勳之母甲○○，而經甲○○否認被告所述後，被告又稱許仕
      勳表示，其係以每包一千元賣予對方，但價錢須待許仕勳出獄後再與對方計算
      等語（見九十年七月十七日審判筆錄），則被告前後辯解不惟相互矛盾，又與
      許仕勳於偵查中所述不符，且衡諸常情，一般施用毒品之人多半經濟狀況不佳
      ，且此項非法交易之價金又無法依法索討，通常均為現金當場交易，而無另行
      再由他人收受價金之理，故被告所辯稱未收取金錢一節，即無可採。
（五）此外，並有被告所持有，預備供販賣用之第二級毒品安非他命五小包（驗後餘
      重共六點二七公克）（已經高雄醫學大學附設中和紀念醫院鑑定無誤，有該院
      九十年六月二十九日0000－000號檢驗報告可稽）及被告所有，用以供
      其販賣安非他命所用之行動電話一支可稽，其犯行堪以認定。
三、核被告丙○○所為，係犯毒品危害防制條例第四條第二項及同條第五項、第二項
    之販賣第二級毒品罪。其先後多次犯行，時間緊接，反覆為之，所犯又係同一罪
    名之罪，顯係基於概括之犯意，應依連續犯之規定論以一販賣第二級毒品既遂罪
    ，並加重其刑。被告非法持有安非他命之低度行為應被販賣高度行為所吸收，不
    另論其非法持有第二級毒品罪。審酌被告前未曾有期徒刑以上刑之宣告，此有其
    前科表可憑，素行非劣、販賣毒品之動機係為圖不法利益、其販賣毒品之犯行，
    嚴重戕害國民身心之健康，惟其販毒時間非長，數量非鉅、所得不多、犯後一再
    否認犯行，且究其犯罪動機、犯罪手段與犯後態度，均未見有何可以憫恕之處等
    一切情狀，爰量處如主文所示之刑。被告二次販毒所得為二千元，應依毒品危害
    防制條例第十九條第一項之規定，併宣告沒收，如全部或一部不能沒收時，以其
    財產抵償之。至扣案之安非他命五小包（驗後毛重共計六點二七公克）為第二級
    毒品安非他命，已經鑑定無誤，應依毒品危害防制條例第十八條第一項之規定沒
    收銷燬之；而扣案之行動電話一支，為被告所有，並係供犯本件所用之物，已經
    被告當庭陳明，亦併依刑法第三十八條第一項第二款之規定沒收之。
據上論斷，應依刑事訴訟法第二百九十九條第一項前段，毒品危害防制條例第四條第
二項、第十八條第一項、第十九條第一項，刑法第十一條前段、第五十六條、第三十
八條第一項第二款，判決如主文。
本案經檢察官趙燕利到庭執行職務。
中      華      民      國      九十      年    七    月    二十六      日
                                        臺灣屏東地方法院刑事第二庭
                                                法  官   莊鎮遠
右判決正本證明與原本無異。
對於本判決如有不服應於收受送達後十日內向本院提出上訴書狀上訴於台灣高等法院
高雄分院並按他造當事人之人數附具繕本。
                                                書記官   魏慧夷
中    華    民    國     九十      年      七      月       二十七      日
附錄本判決論罪之法條：
毒品危害防制條例第四條：
  製造、運輸、販賣第一級毒品者，處死刑或無期徒刑，處無期徒刑者，得併科新台
  幣一千萬元以下罰金。
  製造、運輸、販賣第二級毒品者，處無期徒刑或七年以上有期徒刑，得併科新台幣
  七百萬元以下罰金。
  製造、運輸、販賣第三級毒品者，處五年以上有期徒刑，得併科新台幣五百萬元以
  下罰金。
  製造、運輸、販賣專供製造或施用毒品之器具者，處一年以上七年以下有期徒刑，
  得併科新台幣一百萬元以下罰金。
  前四項之未遂犯罰之。


司法院資訊處製作；財團法人民間司法改革基金會備份。
